【裁判字號】    96,訴,4593
【裁判日期】    970131
【裁判案由】    毒品危害防制條例
【裁判全文】
臺灣板橋地方法院刑事判決              96年度訴字第4593號
公  訴  人  臺灣板橋地方法院檢察署檢察官
被      告  甲○○
上列被告因毒品危害防制條例案件，經檢察官提起公訴（96年度
毒偵字第7903號），被告於本院準備程序進行中就被訴事實為有
罪之陳述，並聽取當事人之意見後，經本院合議庭裁定由受命法
官獨任進行簡式審判程序，並判決如下：
    主  文
甲○○施用第一級毒品，處有期徒刑柒月。
    事  實
一、甲○○（意圖販賣而持有第一、二級毒品罪嫌另為不起訴之
    處分）曾於民國94年間因施用毒品罪案件，經本院以94年度
    毒聲字第2373號裁定送觀察勒戒，嗣因有繼續施用毒品傾向
    ，經本院於95年2 月27日以95年度毒聲字第377 號裁定送強
    制戒治，甫於民國96年1 月8 日停止戒治出監，並經臺灣板
    橋地方法院檢察署檢察官以96年度戒毒偵字第41號為不起訴
    處分確定。詎其猶不知戒除毒癮，復基於施用第一級毒品海
    洛因、第二級毒品甲基安非他命之同一犯意，於96年10月4
    日晚間6 、7 時許，在台北縣三峽鎮○○街51號301 室其所
    所認識之不詳姓名年籍之乾姐賴阿照住處將第一級毒品海洛
    因及第二級毒品甲基安非他命同時放置於非其所有之玻璃球
    吸食器中，然後再以點火燒烤吸食煙氣之方式，同時施用第
    一級毒品海洛因與第二級毒品甲基安非他命1 次。嗣經警於
    同（4） 日晚間11時50分許，在上址為警查獲，並經警查獲
    同時在場之賴阿照、黃威霖、李彥宏等人（賴阿照、黃威霖
    、李彥宏等人涉販毒品罪案件，另行偵辦），並在上址床上
    小盒子內扣得非屬甲○○所有之第二級毒品安非他命1 包（
    淨重13.18 公克）、電子磅秤1 台，在該屋麻將桌上扣得非
    屬甲○○所有之第二級毒品安非他命1 包（淨重0.1 公克）
    、第一級毒品1 包（淨重0.05公克）及安非他命吸食器1 個
    ，在該屋房間桌上扣得非屬甲○○所有之吸食安非他命用玻
    璃球2 個、分裝勺2 支、安非他命吸食器1 個、分裝袋66個
    ，在微波爐內扣得非屬甲○○所有之安非他命吸食器1 個等
    物。
二、案經臺北縣政府警察局海山分局報請台灣板橋地方法院檢察
    署檢察官偵查起訴。
    理  由
一、上開事實，業據被告甲○○於本院準備程序與審理時供承不
    諱（本院卷第29頁至第30頁、第35頁至第38頁）；又被告於
    如事實欄第一段所述時地經警查獲後採尿檢驗結果，所採尿
    液含有鴉片類嗎啡陽性及安非他命類甲基安非他命陽性反應
    一節，此有臺北縣警察局海山分局毒品危害防制條例被移送
    者姓名暨代碼對照表（代碼編號：0000000000─1） 、台灣
    檢驗科技股份有限公司濫用藥物尿液檢驗報告1 紙等各在卷
    可稽（偵查卷第59頁至第60頁）；由此可見，被告確有於事
    實欄第一段所述時、地施用第一級毒品海洛因與第二級毒品
    甲基安非他命之犯行等情至明；本件事證明確，被告犯行應
    堪認定。
二、查海洛因與甲基安非他命分別屬於毒品危害防制條例第2條
    第2 項第1 款、第2 款所列之第1 級毒品、第2 級毒品，不
    得持有、施用，被告竟持之以施用，核其所為，係犯毒品危
    害防制條例第10條第1 項之施用第一級毒品罪、同條例第10
    條第2 項之施用第二級毒品罪。被告持有海洛因、甲基安非
    他命犯行，各為施用之高度行為所吸收，均不另論罪。
三、按有關甲基安非他命和海洛因可否由施用人予以同時併行吸
    食施用？同時施用是否會引起排斥乙節？依據行政院退除官
    兵輔導委員會臺北榮民總醫院函覆稱：一般而言，甲基安非
    他命或海洛因大多分開使用，但下列情況會有混用時候：1
    、有些海洛因使用者喜好加入甲基安非他命以增加其舒暢感
    ，2 、原先使用甲基安非他命者開始嚐試使用海洛因時，3
    、有些海洛因成癮者偶而會施用甲基安非他命來消除海洛因
    戒斷時出現之不舒服症狀，4 、有些海洛因被販毒者加入甲
    基安非他命以增加其重量。因此，在上述之第1 及第2 情況
    下，較為常見甲基安非他命和海洛因同時放在玻璃球內燒烤
    吸用，這兩種藥物同時施用不會引起排斥，甚至在欣快感方
    面有被加強的可能等語，有該醫院93年5 月11日北總內字第
    0930023372號函影本在卷足憑。經查：本件被告否認其有將
    前開第一級毒品海洛因與第二級毒品甲基安非他命分開使用
    之犯行，其於本院準備程序時業已供承其本人係將第二級毒
    品甲基安非他命與第一級毒品海洛因混合放置在吸食器內一
    起燒烤施用等語在卷（本院卷第30頁）；而公訴人亦無法舉
    證證明被告於上開事實欄第一段所述之時地，係將第一級毒
    品海洛因與第二級毒品甲基安非他命分開使用，自不得僅憑
    上開台灣檢驗科技股份有限公司濫用藥物尿液檢驗報告中因
    均含有鴉片類嗎啡陽性反應與甲基安非他命類陽性反應，即
    遽論被告係於上開事實欄第一段所述時、地係分開施用第一
    級毒品海洛因與第二級毒品甲基安非他命。故由上揭文獻說
    明，顯見被告所稱其係將第二級毒品甲基安非他命與第一級
    毒品海洛因混合放置在吸食器內一起燒烤施用等情，應可採
    信。是被告於前開事實欄第一段所述時、地同時施用第一級
    毒品海洛因與第二級毒品甲基安非他命之行為，應依想像競
    合犯規定，論以罪名較重之施用第一級毒品海洛因罪。公訴
    人起訴書認被告所為，係分別犯毒品危害防制條例第10 條
    第1 項、第2 項之施用第一級毒品罪與第二級毒品罪，犯意
    各別，應依數罪併合處罰云云，尚有誤會，併予敘明。爰審
    酌被告曾因施用毒品案件，業經觀察勒戒及強制戒治，嗣經
    停止戒治後，經檢察官為不起訴處分等情，此有台灣高等法
    院被告前案紀錄表1 紙在卷足憑，詎其仍未戒斷其施用毒品
    之惡習，竟再犯本件施用上開二種毒品犯行，顯見其不思悔
    改，兼衡其犯後已坦承犯行等一切情狀，量處如主文所示之
    宣告刑，以資懲儆。
四、上開如事實欄第一段所述，經警查扣之上址床上小盒子內之
    第二級毒品安非他命1 包（淨重13.18 公克）、電子磅秤1
    台，在該屋麻將桌上扣得之第二級毒品安非他命1 包（淨重
    0.1 公克）、第一級毒品1 包（淨重0.05公克）及安非他命
    吸食器1 個，在該屋房間桌上扣得之吸食安非他命用玻璃球
    2 個、分裝勺2 支、安非他命吸食器1 個、分裝袋66個，在
    微波爐內扣得之安非他命吸食器1 個等物，被告甲○○自警
    詢、偵查中、迄至本院調查與審理時均堅決否人為其所有。
    而同案共同被告黃威霖於偵查中則供承，上開第二級毒品安
    非他命2 包係其所有（偵查卷第42頁背面）；另其他電子磅
    秤、玻璃球吸食器等物均是在同案共同被告賴阿照上開住處
    所查獲，均為賴阿照所有；另在賴阿照的褲子裡有查到7 包
    安非他命各等情，亦據同案共同被告李彥宏於偵查中供明在
    卷（偵查卷第44頁）；可見同案共同被告賴阿照於偵查中雖
    供稱，在其褲子裡有查到7 包安非他命是被告甲○○所有，
    由被告甲○○放在其身上云云，自不足取；又同案共同被告
    賴阿照於偵查中雖供稱，扣案之前開物品不知是何人所有云
    云，無非避重就輕之詞，顯足足採。上開扣案之上址床上小
    盒子內之第二級毒品安非他命1 包（淨重13.18 公克）、電
    子磅秤1台 ，在該屋麻將桌上扣得之第二級毒品安非他命1
    包（淨重0.1 公克）、第一級毒品1 包（淨重0.05公克）及
    安非他命吸食器1 個，在該屋房間桌上扣得之吸食安非他命
    用玻璃球2 個、分裝勺2 支、安非他命吸食器1 個、分裝袋
    66個，在微波爐內扣得之安非他命吸食器1 個等物，因非被
    告甲○○所有，已如上述，故上開違禁物品與玻璃球、分裝
    勺、吸食器、分裝袋、電子磅秤等物，自不於本案分別宣告
    沒收銷燬或沒收之，而留待於同案共同被告賴阿照所犯施用
    毒品罪案件判決中予以宣告沒收銷燬或沒收之，併予敘明。
據上論斷，應依刑事訴訟法第299條第1項前段、第273條之1第1
項、毒品危害防制條第10條第1 項、第2 項，刑法第11條前段、
第55條，判決如主文。
本案經檢察官郭學廉到庭執行職務。
中    華    民    國    97  年    1    月  31      日
                  刑事第二庭    法  官 陳坤地
上列正本證明與原本無異。
如不服本判決，應於送達後十日內敘明上訴理由，向本院提出上
訴狀。
                                書記官 林壯隆
中    華    民    國    97    年    2     月    4     日
附錄本案論罪科刑法條全文
毒品危害防制條例第10條：
施用第1級毒品者，處6月以上5年以下有期徒刑。
施用第2級毒品者，處3年以下有期徒刑。


司法院資訊處製作；財團法人民間司法改革基金會備份。
